【裁判字號】    94,家上更(一),3
【裁判日期】    950524
【裁判案由】    所有權移轉登記
【裁判全文】
臺灣高等法院臺中分院民事判決  94年度家上更(一)字第3號
上  訴  人
即被上訴人  甲○○
訴訟代理人  賴振宗律師
上  訴  人
即被上訴人  乙○○
訴訟代理人  林根煌律師
上列當事人間請求所有權移轉登記事件，上訴人對於中華民國
92年3月4日臺灣臺中地方法院91年度訴字第3194號第一審判決各
自提起上訴，經最高法院發回更審，本院於95年5月10日言詞辯
論終結，判決如下：
    主  文
原判決關於命上訴人即被上訴人乙○○移轉登記如附表一土地及
如附表二編號1至5號建物所有權部分，暨命乙○○負擔訴訟費用
之裁判均廢棄。
上廢棄部分，上訴人即被上訴人甲○○在第一審之訴駁回。
上訴人即被上訴人甲○○上訴駁回。
第一、二審及發回更審前第三審訴訟費用均由上訴人即被上訴人
甲○○負擔。
    事實及理由
一、上訴人甲○○起訴主張：甲○○及對造上訴人乙○○均為林
    耀卿及林張梅之子女，林張梅於民國（下同）73年4 月
    20日逝世後，林耀卿隨即於73年6月10日出具遺產繼承拋棄
    書，並於74年1月26日檢送遺產繼承拋棄書予地政機關，林
    耀卿因而喪失對林張梅遺產（林張梅遺產如附表三所示
    ，見本院前審92年度家上字第96號判決附表所示）之繼承權
    ，則林張梅遺產應由甲○○及乙○○各繼承2分之1。又林
    耀卿既喪失對林張梅遺產繼承權，自不能因林耀卿與甲○
    ○及乙○○嗣後於74年1月5日，針對林張梅之遺產，再訂
    立遺產繼承分鬮書（下簡稱系爭分鬮書），而回復林耀卿之
    遺產繼承權。又林耀卿雖書立遺囑，但其記載：「因甲○○
    不盡孝道不給予繼承」部分，並不實在。另主張系爭分鬮書
    約定附有條件共同繼承，載明：(一)如分鬮書附表所示之不動
    產（即林張梅遺產），無論以甲○○、乙○○或第三人張
    信忠名義出名登記，實質上均在遺產範圍內，應無條件重行
    合併混同，由林耀卿與甲○○及乙○○三人按應繼分各三分
    之一共同繼承，重行分配。(二)為處理清償共同債務，同意先
    將台中市○○街8之3號1樓及地下室出售，仍有不足時再將
    同上建物4樓部分（即如附表二編號1所示育才街8之3號4樓
    建物）出售清償債務，各該出售部分之登記名義人應無條件
    提供齊備一切移轉登記手續書類以便辦理出售事宜，不得刁
    難或藉故拖延。前述約定之條件履行後，依系爭分鬮書第9
    條之約定，乙○○應將登記於其名義下之如原判決附表2編
    號5號所示之建物連同基地持分之所有權移轉予甲○○。另
    依系爭分鬮書之約定，甲○○、乙○○及林耀卿對於林張
    梅所遺財產各有3分之1之應繼分，而林耀卿已於91年5月9日
    逝世，其3分之1之應繼分應由甲○○及乙○○平均繼承，則
    信託登記於乙○○名義下如附表一、二所示之不動產，甲○
    ○自有2分之1所有權。甲○○並以92年1月23日書狀繕本送
    達視為向乙○○為終止信託關係之意思表示，信託關係既已
    終止，乙○○自有返還信託物所有權之義務，另系爭分鬮書
    之時效應自甲○○終止信託日起算，故尚未罹於時效等語，
    爰依信託物返還請求權及分鬮書契約之法律關係，提起本訴
    ，訴之聲明：乙○○應將如附表一所示土地所有權應有部分
    1000分之502中之1000分之251、及如附表二編號1至4號所示
    建物所有權應有部分2分之1，及如附表二編號5號所示建物
    所有權之全部，移轉登記予甲○○。
二、上訴人乙○○則以：查系爭分鬮書乃74年1月5日訂立，距今
    已逾15年之消滅時效，是對造上訴人甲○○依系爭分鬮書請
    求，為無理由。林耀卿先前之拋棄繼承書乃心中真意保留，
    且為兩造所明知，依民法第86條但書規定，林耀卿拋棄繼承
    書對甲○○、乙○○無效。甲○○於74年7月23日將坐落台
    中市○區○○段280之50地號建0.0177公頃持分1000分之166
    及其地上建物即台中市○區○○街8之3號1層、地下室、騎
    樓（見本院前審92年度家上字第96號判決附表所示）以新台
    幣（下同）350萬元賣給陳德旺，縱依甲○○所主張該買賣
    價金係由兩造之先父收取後清償共同債務，依分鬮書第9條
    約定，甲○○於74年11月間履行出賣人之義務完成時起，自
    得請求乙○○將台中市○○街8號1樓及地下室暨附屬建物之
    所有權移轉登記與甲○○，然查甲○○遲至91年8月15日始
    為請求乙○○將不動產所有權移轉登記與甲○○，顯然已逾
    15年之請求權時效始為請求，其請求權已罹於15年之時效而
    消滅。另依上開分鬮書所約定，林張梅之遺產，總價為
    1,765萬元，而其中登記甲○○名義，而已被甲○○出售之
    台中市○○街8之3號1樓及地下室與5樓及以上附屬建物，加
    上因甲○○積欠乙○○之債務，經乙○○以原法院91年度執
    全1字第311號強制執行事件所查封之台中市○○街8號2樓建
    物，其價值即有705萬元，足見甲○○所賣出及被查封之房
    屋，顯然已超過甲○○繼承林張梅遺產價值之3分之1。另
    林耀卿於82年8月16日曾立寫遺囑給乙○○，並載明：「立
    遺囑人林耀卿就民國74年1月5日與甲○○、乙○○立之遺產
    繼承分書應有權利3分之1部分，於將來立遺囑人過世時，
    該應有權利3分之1部分，全部指定歸由乙○○1人繼承取得
    ，因甲○○不盡孝道不給予繼承，為免甲○○、乙○○為繼
    承糾紛，特立此遺囑以明主旨，屆時切實依遺囑條件履行勿
    誤也」。足見林耀卿繼承林張梅遺產3分之1之權利，均歸
    乙○○所有等語，資為抗辯，答辯之聲明：甲○○之訴駁回
    。
三、原審判決乙○○應將如附表一所示土地所有權應有部分1000
    分之502中之3分之1（即3000分之502），及如附表二編號1
    至5號所示建物所有權3分之1移轉登記予甲○○。並駁回甲
    ○○其餘之訴。兩造各就其敗訴部分提起上訴，上訴人甲○
    ○上訴之聲明：(一)原判決關於上訴人甲○○敗訴部分廢棄。
    (二)上開廢棄部分，對造上訴人乙○○應再將如附表一所示土
    地所有權應有部分1000分之502中之6分之1，及如附表二編
    號1至5號所示建物所有權6分之1移轉登記予上訴人甲○○（
    林敬修請求移轉如附表二編號5所示建物其餘應有部分2分之
    1登記部分，經原審判決其敗訴後，未據提起上訴）。(三)第
    1、2審及發回前第3審訴訟費用由上訴人乙○○負擔。上訴
    人乙○○上訴之聲明：(一)原判決除駁回對造上訴人甲○○其
    餘之訴及命對造上訴人甲○○負擔訴訟費用部分外均廢棄。
    (二)上廢棄部分，對造上訴人甲○○在第一審之訴駁回。(三)第
    1、2審及發回前第3審訴訟費用由對造上訴人甲○○負擔。
    兩造各對對造上訴之請求，聲明則均為：駁回對造上訴。
四、兩造不爭執部分：
  (一)、林耀卿於73年6月10日書立拋棄繼承書部分不爭執。
  (二)、林耀卿於82年8月16日書立遺囑形式之真正不爭執。
  (三)、系爭分鬮書第8條所謂共同債務係指林張梅之債務。
五、兩造爭執部分：
  (一)系爭分鬮書有無約定兩造之應繼分登記在對造名下，即為信
    託登記之協議？
  (二)林耀卿之繼承權既因拋棄繼承而喪失，是否因事後訂立系爭
    分鬮書而回復？
  (三)甲○○是否因林耀卿事後書立遺囑表明甲○○不盡孝道，不
    給甲○○繼承遺產而喪失遺產繼承權？
  (四)關於系爭分鬮書甲○○之請求權是否業已罹於時效消滅？
六、甲○○主張其與乙○○均為已故訴外人林耀卿及林張梅之
    子女，林張梅於73年4月20日逝世後，林耀卿於73年6月10
    日拋棄繼承，由甲○○及乙○○二人就林張梅遺產辦理繼
    承，並於73年12月20日訂立遺產分割契約書（見本院前審卷
    第46頁、本審卷第69頁），辦理遺產分割登記，如附表二所
    示之編號3、4、5號建物及附表一土地權利範圍1000分之336
    登記為乙○○所有（附表二編號1號建物由張信忠名義移轉
    登記為乙○○所有，編號2號建物原即登記為乙○○所有，
    詳見本院前審判決附表所示），嗣林耀卿與兩造於74年1月5
    日，針對如附表三所示林張梅之遺產，再訂立繼承分鬮書
    ，約定附有條件共同繼承，載明：如分鬮書附表所示之不動
    產（按附表一、二所示之土地及建物均在該附表範圍內），
    無論以甲○○、乙○○或第三人張信忠名義出名登記，實質
    上均在遺產範圍內，應無條件重行合併混同，由林耀卿與甲
    ○○及乙○○三人按應繼分各3分之1共同繼承，重行分配，
    此有甲○○所提之拋棄書、遺產繼承分鬮書一份、死亡證明
    書一份、所有權登記聲請書、遺產分割契約書等件附卷可參
    ，並為乙○○所不爭執，自堪信為真實。本件所應審究者為
    ：
    １、依上開分鬮書之約定，兩造間是否有信託契約存在？
    ２、甲○○得否依分鬮書第9條約定，請求乙○○將附表二
        編5號之建物及其基地持分移轉登記予甲○○？及其請
        求權時效是否完成？
七、經查：
(一)、林張梅於73年4月20日過世後，林耀卿於73年6月10日書立
    拋棄繼承書，拋棄對林張梅遺產之繼承權，由養子甲○○
    及養女乙○○二人於73年12月20日共同書立遺產分割契約書
    ，林張梅遺產由甲○○、乙○○2人共同繼承，有繼承系
    統表及相關戶籍謄本（見本院前卷第33至37頁），及拋棄繼
    承書及遺產分割契約書各在卷可按（見本院前審卷第97至99
    頁、本審卷第69頁），然林耀卿隨即於74年1月5日與甲○○
    、乙○○就林張梅遺產訂立系爭分鬮書，詳列遺產項目、
    繼承應繼分、分割及償還林張梅債務等重要事項，有該系
    爭分鬮書在卷可按（見原審卷第7至10頁）。顯見兩造係在
    林耀卿拋棄繼承後，除原已登記為兩造名義者外，始對林張
    梅之遺產（見本院前審92年度家上字第96號判決附表所示
    ）辦理繼承及分割遺產登記。
(二)、按繼承之拋棄，溯及繼承開始時發生效力，民法第1175條定
    有明文；又繼承權經合法拋棄者，該繼承人之繼承權即溯及
    於繼承開始時而喪失，其應繼分歸屬於其他同一順序之繼承
    人，此觀民法第1174條至第1176條第1項之規定自明，故拋
    棄繼承權之人，縱事後曾就被繼承人之遺產，以自己名義而
    為繼承之登記，亦不得謂其業經喪失之繼承權，已因此項登
    記而回復（最高法院44年度台上字第1257號判例參照）。兩
    造之父林耀卿於73年6月10日出具「成年人遺產繼承拋棄書
    」，合法拋棄其繼承權，此有本院向台中市中正地政機關函
    調之土地及建物改良物所有權登記聲請書等附卷可稽（見本
    院前審卷第80至103頁、第29至50頁），林耀卿雖又於74年1
    月5日與甲○○、乙○○就林張梅遺產訂立系爭分鬮書，
    依前揭說明，自無從使林耀卿喪失之繼承權因而回復。而系
    爭遺產因林耀卿拋棄繼承後，由兩造繼承遺產2分之1之權利
    ，並於73年12月20日辦理遺產分割契約書（見本院前審卷第
    46、98頁），就遺產各以兩造之名義登記為其單獨所有，惟
    林耀卿與兩造嗣於74年1月5日訂定系爭分鬮書，依系爭分鬮
    書第2條、第3條既約定：如分鬮書附表明所示之不動產，無
    論以甲○○、乙○○或第三人張信忠名義出名登記，實質上
    均在遺產範圍內，應無條件重行合併混同，由林耀卿與甲○
    ○及乙○○三人按應繼分各三分之一共同繼承，重行分配…
    。則其法律上之意義應解為已登記為兩造名義之不動產，由
    兩造各贈與3分之1所有權與其父林耀卿，使林耀卿取得3分
    之1之所有權，另兩造就已登記為其所有之不動產，各贈與
    對造3分之一所有權，亦使對造取得3分之1之所有權。乙○
    ○主張林耀卿先前拋棄繼承書乃心中真意保留，且為甲○○
    及乙○○所明知，依民法第86條但書規定，林耀卿拋棄繼承
    書對甲○○、乙○○因而無效云云，即無可採。系爭分鬮書
    約定為贈與性質，有如前述，是兩造間顯無信託登記關係存
    在，則甲○○自74年1月5日訂立系爭分鬮書起迄其於91 年9
    月13日提起本件訴訟時止，顯已逾15年，故其請求權之時效
    業已消滅。
(三)、甲○○雖主張兩造間就附表一、二遺產有信託登記關係存在
    云云。惟按稱信託者，謂委託人將財產權移轉或為其他處分
    ，使受託人依信託本旨，為受益人之利益或為特定之目的，
    管理或處分信託財產之關係。契約信託必先有契約之合意與
    訂立為前提。本件林耀卿於73年6月10日先拋棄繼承，依民
    法第1175條規定，溯及繼承開始時發生效力，自無從再回復
    其對遺產之繼承權，有如前述，嗣兩造於73年12月20日辦理
    繼承登記並遺產分割後，兩造及其父林耀卿再於74年1月5日
    訂立系爭分鬮書，從時間先後可知林耀卿未與兩造訂立信託
    契約前，並無所謂之信託登記關係存在。又依系爭分鬮書第
    11條僅約定林耀卿（即甲方）將其應繼分3分之1權利借用兩
    造（即乙丙二人）名義登記，且分鬮書第12條就登記在乙○
    ○名下而超過其價值之土地及建物，亦約定此部分土地及建
    物視為由林耀卿應繼分中贈與乙○○，其並未記載須扣除甲
    ○○之應繼分，由此可見系爭分鬮書並無約定兩造之應繼分
    登記在對造名下之協議，甲○○以該分鬮書第1條、第3條之
    約定，主張兩造就登記在對造名下之林張梅遺產有信託關
    係存在云云，顯欠依據。甲○○與乙○○間所登記之不動產
    ，既無所謂信託登記存在，則甲○○主張信託關係終止後，
    請求乙○○將登記於乙○○名下之土地及建地應移轉應有部
    分2分之1，顯無理由。
八、另甲○○請求乙○○應將如附表二編號5號系爭房屋及其基
    地所有權移轉登記與甲○○，無非依據兩造及林耀卿於74
    年1月5日所訂立系爭分鬮書第9條之約定，惟查：兩造及林
    耀卿於74年1月5日所訂立系爭分鬮書第9條載明：「前條之
    條件於履行後，丙方（乙○○）應將其名義登記之育才街8
    號1樓及地下室及附屬建物，辦理過戶移轉與乙方（甲○○
    ）名義，其所需移轉費用乙丙共同負擔」，又第8條記載：
    「甲乙丙三方為先處理清償共同債務起見，同意先將其中育
    才街8之3號1樓及地下室部分出售所得償還共同債務，而仍
    有不足，次再將同所4樓部分（即附表二編號1號建物）出售
    償還債務．．．．．．」，有系爭分鬮書可稽，由此可見乙
    ○○應將台中市○○街8號1樓及地下室暨附屬建物所有權移
    轉登記與甲○○之前提，必須以甲○○將台中市○○街8之3
    號1樓房屋及地下室部分出售後，將其所得買賣價金償還共
    同債務，而仍有不足，次再將同所4樓部分出售償還債務，
    條件始為成就。按消滅時效，自請求權可行使時起算；又時
    效完成後，債務人得拒絕給付，民法第128條前段、第144條
    第1項分別定有明文。查甲○○於74年7月23日將坐落台中市
    ○區○○段280之50地號建0.0177公頃持分1000分之166及其
    地上建物即台中市○區○○街8之3號1層、地下室、騎樓（
    建號2414號）以價金350萬元賣給陳德旺，此有不動產買賣
    契約書影本及土地暨建物登記簿謄本各一件附卷可稽（見原
    審卷第44頁、第72頁、第80頁），復為兩造所不爭執，縱依
    甲○○所主張該買賣價金係由兩造之先父林耀卿收取後清償
    共同債務後仍有50萬元未予清償，依系爭分鬮書第8條約定
    ，甲○○於74年9月17日履行出賣人之義務，完成移轉登記
    與陳德旺時起，有建物及土地登記簿謄本在卷可按，而乙○
    ○未依約定出售如附表二編號1號建物（四樓）以清償剩餘
    共同債務，視為條件成就，同日起甲○○自得依系爭分鬮書
    第9條請求乙○○將附表二編號5號之台中市○○街8號1樓及
    地下室暨附屬建物之所有權移轉登記與甲○○，然甲○○竟
    遲至91年9月23日始提起本訴，請求乙○○將不動產所有權
    移轉登記與甲○○，顯已逾15年之請求權時效始為請求，依
    前揭說明，其請求權既已罹於15年之時效而消滅，乙○○拒
    絕給付為有理由。
九、末查兩造於林耀卿之拋棄繼承後，兩造辦理遺產之分割登記
    ，嗣與林耀卿訂立爭分鬮書，就三人取得不動產所有權各3
    分之1之法律上性質為贈與，有如前述。就林耀卿死亡後其
    所遺遺產3分之1所有權，甲○○是否有遺產繼承權？依分鬮
    書第12條：「丙方（乙○○）出名登記部分，依另紙附表預
    估價值，如有超過其應繼分額價值部分，視為由甲方（林耀
    卿）就甲方應繼分額內，予以遞補抵銷為贈與丙方，不受前
    條之限制，甲方同意無異議是實」，由此可見乙○○所登記
    之不動產，其價值超過應繼分3分之1部分已由其父贈與乙○
    ○。況林耀卿生前於82年8月16日，曾親自書寫遺囑給乙○
    ○，並載明：「立遺囑人林耀卿就民國七十四年一月五日與
    甲○○乙○○立之遺產繼承分書應有權利三分之一部分，
    於將來立遺囑人過世時，該應有權利三分之壹部分，全部指
    定歸由乙○○一人繼承取得，因甲○○不盡孝道不給予繼承
    為免甲○○、乙○○為繼承糾紛，特立此遺囑以明主旨，屆
    時切實依遺囑條件履行勿誤也」，有該遺囑附卷可按（見原
    審卷第53頁），兩造對此遺囑形式之真正，亦不爭執。雖甲
    ○○否認該遺囑內容所載「甲○○不盡孝道」云云，惟查甲
    ○○對林耀卿不盡孝道乙節，業經乙○○指訴綦詳，並有乙
    ○○所提而甲○○所不爭執之林耀卿殯葬費用收據10份、和
    解書1份在卷可考（見原審卷第55至60頁），查該等殯葬費
    用均由乙○○一人支付，顯見林耀卿往生時，其所有殯葬事
    務，均由乙○○料理並支付費用；又依卷附和解書所載：立
    和解書人甲方乙○○、乙方林素梅，茲雙方就台灣台中地方
    法院八十三年度認字第五０三四號認證書所附中華民八十三
    年六月一日所為協議書，因甲方僱用乙方照顧甲方之養父林
    耀卿，所約定林耀卿壽終，甲方原於一年內給付乙方新台幣
    伍拾萬元之條件已成就，雙方同意和清償，其條件內容如後
    ，甲方之父林耀卿於九十一年五月九日死亡，乙方同意縮減
    報酬金為貳拾伍萬元．．．」等語，顯見林耀卿死亡前均由
    乙○○僱用林素梅照顧，並於林耀卿死亡後，亦由乙○○出
    面協調清償該看護報酬，基此，足認林耀卿生前於遺囑中，
    就甲○○未盡孝道事實之指摘，應非虛言。按民法第1145條
    第1項第5款所謂對於被繼承人有重大之虐待情事，係指以身
    體上或精神上之痛苦加諸於被繼承人而言，凡對於被繼承人
    施加毆打，或對之負有扶養義務而惡意不予扶養者，固均屬
    之，即被繼承人（父母）終年臥病在床，繼承人無不能探視
    之正當理由，而至被繼承人死亡為止，始終不予探視者，衡
    諸我國重視孝道固有倫理，足致被繼承人感受精神上莫大痛
    苦之情節，亦應認有重大虐待之行為，最高法院74年度台上
    字第1870著有判例。本件已故林耀卿於遺囑中既表明甲○○
    不盡孝道，並表明甲○○不得繼承其遺產，顯見林耀卿對甲
    ○○平日未盡扶養孝道之事，相當掛懷，而感受精神上莫大
    痛苦，依上開判例意旨，衡諸我國重視孝道固有倫理，應認
    甲○○依民法第1145條第1項第5款規定，對林耀卿已喪失繼
    承權。是乙○○主張林耀卿所遺3分之1權利之不動產，不論
    登記於甲○○或乙○○名下之部分均歸屬乙○○所有，應可
    採信。至於證人林俊雄、妻周金釵與甲○○有至親關係，其
    證詞有偏頗之虞，自不足取，另證人林景煥對詳情未知悉，
    其證詞亦不足為甲○○有利之證據。
十、綜上所述，乙○○主張兩造間就林張梅遺產無信託關係存
    在，且甲○○之請求權已罹於時效而消滅為可採；如附表一
    、二所示不動產既非甲○○繼承取得其所有權持分比例2分
    之1，而信託登記於乙○○名下，則甲○○主張其已終止信
    託契約，依信託物返還請求權之法律關係，請求乙○○應將
    附表一所示土地應有部分1000分之502中之2分之1（即2000
    分之502），及附表二編號1至4號所示建物所有權之2分之1
    移轉登記予甲○○，及依系爭分鬮書第8、9條約定，請求將
    乙○○附表二編號5部分移轉所有權2分之1，均為無理由，
    應予駁回。原審就上開甲○○請求之不應准許部分，為乙○
    ○部分敗訴之判決，尚有未洽，乙○○上訴意旨求予廢棄改
    判，為有理由，爰由本院予以廢棄改判如主文第二項所示。
    至於甲○○上訴部分，原判決為甲○○敗訴之判決，經核於
    法並無不合，甲○○上訴意旨求予廢棄改判，為無理由，應
    駁回其上訴。
十一本件事證已臻明確，兩造其餘攻擊或防禦方法及所提證據，均
  與本院心證之形成及判決結果，不生影響，爰不一一再加以論
  述，併此明．
十二據上論結，本件乙○○之上訴為有理由，甲○○之上訴為無理
  由，依民事訴訟法第450條、第449條第1項、第78條，判決如
  主文。
中    華    民    國    95    年    5     月    24    日
                      家事法庭審判長法  官  林陳松
                                    法  官  鄭金龍
                                    法  官  王重吉
以上正本係照原本作成。
如對本判決上訴，須於收受判決送達後二十日內向本院提出上訴
書狀，其未表明上訴理由者，應於提出上訴後二十日內向本院提
出上訴理由書 (須按他造人數附具繕本)。
上訴時應提出委任律師為訴訟代理人之委任狀。具有民事訴訟法
第四百六十六條之一第一項但書或第二項之情形為訴訟代理人者
，另應附具律師及格證書及釋明委任人與受任人有該條項所定關
係之釋明文書影本。
                                    書記官  紀美鈺
中    華    民    國    95    年    5     月    25    日
                                                      Ｈ
┌───────────────────────────────────┐
│附表一：                                                              │
├─┬───────────────┬─┬──────┬────────┤
│編│                              │地│    面積    │                │
│  │   土    地    坐    落       │  │（平方公尺）│  權 利 範 圍   │
│號│                              │目│            │                │
├─┼───────────────┼─┼──────┼────────┤
│１│台中市○區○○段２８—５０地號│建│   １７７   │５０２／１０００│
└─┴───────────────┴─┴──────┴────────┘
┌───────────────────────────────────┐
│附表二：                                                              │
├─┬─┬────┬────┬────┬─────────────┬──┤
│  │  │        │        │        │建物面積（平方公尺）      │    │
│編│建│        │        │        ├─┬─┬─┬─┬─┬─┬─┤權利│
│  │  │        │        │        │一│二│三│四│五│騎│地│    │
│  │  │建物門牌│基地坐落│房屋層數│  │  │  │  │  │  │  │    │
│  │  │        │        │        │  │  │  │  │  │  │下│    │
│號│號│        │        │        │  │  │  │  │  │  │  │範圍│
│  │  │        │        │        │層│層│層│層│層│樓│層│    │
├─┼─┼────┼────┼────┼─┼─┼─┼─┼─┼─┼─┼──┤
│１│２│台中市北│台中市北│五層    │  │  │  │６│  │  │  │    │
│  │４│區○○街│區○○段│        │  │  │  │３│  │  │  │全部│
│  │１│八之三號│２８—  │        │  │  │  │．│  │  │  │    │
│  │８│四樓    │５０地號│        │  │  │  │５│  │  │  │    │
│  │  │        │        │        │  │  │  │９│  │  │  │    │
│  │  │        │        │        │  │  │  │  │  │  │  │    │
├─┼─┼────┼────┼────┼─┼─┼─┼─┼─┼─┼─┼──┤
│２│２│台中市北│同上    │同上    │  │  │６│  │  │  │  │    │
│  │４│區○○街│        │        │  │  │３│  │  │  │  │全部│
│  │１│八號三樓│        │        │  │  │．│  │  │  │  │    │
│  │９│        │        │        │  │  │９│  │  │  │  │    │
│  │  │        │        │        │  │  │５│  │  │  │  │    │
├─┼─┼────┼────┼────┼─┼─┼─┼─┼─┼─┼─┼──┤
│３│２│台中市北│同上    │同上    │  │  │  │６│  │  │  │    │
│  │４│區○○街│        │        │  │  │  │３│  │  │  │全部│
│  │２│八號四樓│        │        │  │  │  │．│  │  │  │    │
│  │２│        │        │        │  │  │  │９│  │  │  │    │
│  │  │        │        │        │  │  │  │５│  │  │  │    │
├─┼─┼────┼────┼────┼─┼─┼─┼─┼─┼─┼─┼──┤
│４│２│台中市北│同上    │同上    │  │  │  │  │６│  │  │    │
│  │４│區○○街│        │        │  │  │  │  │３│  │  │全部│
│  │２│八號五樓│        │        │  │  │  │  │．│  │  │    │
│  │３│        │        │        │  │  │  │  │９│  │  │    │
│  │  │        │        │        │  │  │  │  │５│  │  │    │
├─┼─┼────┼────┼────┼─┼─┼─┼─┼─┼─┼─┼──┤
│５│２│台中市北│同上    │同上    │３│  │  │  │  │２│５│    │
│  │４│區○○街│        │        │３│  │  │  │  │０│３│全部│
│  │２│八號一樓│        │        │．│  │  │  │  │．│．│    │
│  │０│及地下室│        │        │９│  │  │  │  │４│７│    │
│  │  │附屬建物│        │        │３│  │  │  │  │８│７│    │
└─┴─┴────┴────┴────┴─┴─┴─┴─┴─┴─┴─┴──┘
備註：登記名義人：乙○○
附表三：被繼承人林張梅之遺產
甲、建築改良物房屋部分：
一、坐落門牌台中市○○街八－三號
┌───────┬──────┬─────┬───────┬──┬─────────┐
│棟          別│最初出名登記│摘    要  │辦理繼承登記  │建號│  備        考    │
│              │ 名  義  人 │          │推出登記名義人│    │                  │
├───────┼──────┴─────┴───────┼──┼─────────┤
│(一)一樓與地下室│   甲○○                               │2414│連基地應有共有    │
│              │                                        │    │持分權在內（下同）│
├───────┼──────┬─────┬───────┼──┼─────────┤
│(二)四        樓│   張信忠   │應取回重為│取回變更登記為│2418│甲○○登記建物三  │
│              │            │變更登記  │乙○○        │    │間，乙○○登記建  │
├───────┼──────┴─────┴───────┴──┤物五間            │
│(三)五樓及以上附│   甲○○                                     │                  │
│  屬建物      │                                              │                  │
└───────┴───────────────────────┴─────────┘
二、坐落門牌台中市○○街八號
┌───────┬────┬────┬───┬───┐
│(一)一樓及地下室│        │應辦繼承│      │      │
│  及附屬建物  │林張梅│登記    │乙○○│2420  │
├───────┼────┼────┼───┼───┤
│(二)二        樓│林張梅│應辦繼承│      │      │
│              │        │登記    │甲○○│      │
├───────┼────┴────┴───┼───┤
│(三)三        樓│乙○○                    │2419  │
├───────┼────┬────┬───┼───┤
│(四)四        樓│林張梅│應辦繼承│乙○○│      │
│              │        │登記    │      │2422  │
├───────┼────┼────┼───┼───┤
│(五)五樓及以上附│林張梅│應辦繼承│乙○○│2423  │
│  屬建物      │        │登記    │      │      │
└───────┴────┴────┴───┴───┘
乙、土地部分
一、坐落台中市○區○○段二八－五０號建０．０一七七公頃應
    有持分原出名登記人等共計持分十二分之九，張信忠名義持
    分十二分之一合計十二分之十所有權。


司法院資訊處製作；財團法人民間司法改革基金會備份。
